【裁判字號】    98,審交易,134
【裁判日期】    980522
【裁判案由】    過失致死等
【裁判全文】
臺灣桃園地方法院刑事判決           98年度審交易字第134號
公  訴  人  臺灣桃園地方法院檢察署檢察官
被      告  乙○○
上列被告因過失致死等案件，經檢察官提起公訴（98年度偵字第
5476號），被告於審理中為有罪之陳述，經告知簡式審判程序之
旨，並聽取當事人之意見後，本院裁定改行簡式審判程序，茲判
決如下：
    主  文
乙○○服用酒類，不能安全駕駛動力交通工具而駕駛，處有期徒
刑肆月；又因過失致人於死，處有期徒刑壹年月；應執行有期
徒刑壹年伍月。緩刑伍年，並應於緩刑期間內給付甲○○及許睿
珍共新臺幣壹佰拾萬元，給付方式為自民國九十八年七月十日
起至一０二年十月十日止，按月於每月十日給付甲○○及許睿珍
新臺幣貳萬伍仟元，如有一期不履行，視為全部到期。
    事實及理由
一、犯罪事實：緣乙○○於民國97年2 月間，因酒醉駕車之公共
    危險案件（查獲時所測得之吐氣酒精濃度為每公升0.75毫克
    ），經本院以97年度壢交簡字第1753號判決判處拘役35日確
    定，於97年8 月25日經易科罰金而執行完畢（於本案不構成
    累犯），並受有吊扣駕駛執照之處分，詎其仍不知警惕，自
    97年12月16日14時40分許，在桃園縣新屋鄉○○路某友人家
    中飲酒，迄同日17時20分許飲畢，已達不能安全駕駛動力交
    通工具之程度，猶駕駛牌照號碼為6U-4223 號自用小客貨車
    （起訴書誤載為自用小客車）返家，沿桃園縣新屋鄉○○路
    往新屋方向行駛，於同日17時30分許行經新富路富源31-29
    號前時，本應注意車前狀況，並隨時採取必要之安全措施、
    行車速度應依速限標誌或標線之規定（該處速限為每小時40
    公里）、行車應遵守道路交通標線之指示，且應注意在雙向
    二車道內行駛時，應在遵行車道內，而依當時雖天候陰、夜
    間無照明，惟道路為柏油路面、乾燥且無缺陷、無障礙，視
    距良好等情形，並無不能注意之情事，竟因酒後駕車，操控
    力及注意力已明顯下降，致未充分注意車前狀況，以時速約
    60至70公里之速度，貿然侵入對向車道，適余雅方騎乘牌照
    號碼為F7H-903 號重型機車沿對向車道駛來，因而閃避、煞
    車不及，兩車發生碰撞，余雅方人、車倒地，受有頭部外傷
    併二側大腿骨折、顱內出血併體腔內出血等傷害，經送醫急
    救後，仍於翌（17）日上午4 時10分許不治死亡。乙○○於
    肇事後經警對其施以酒精濃度測試，測得其吐氣所含酒精成
    分達每公升0.67毫克。又乙○○於肇事後，在有偵查犯罪權
    限之機關未發覺犯罪前，向據報到場處理之桃園縣政府警察
    局大園分局新坡派出所警員坦承肇事，並接受裁判而自首。
二、證據名稱：
  (一)被告乙○○於警詢、檢察官訊問及本院審理中之自白。
  (二)告訴人甲○○於警詢、檢察官訊問及本院審理中之指述。
  (三)桃園縣政府警察局道路交通事故當事人酒精測定紀錄表、刑
    法第185 條之3 案件觀察紀錄表、汽車駕駛人酒後駕車生理
    協調平衡檢測紀錄卡、證號查詢汽車駕駛人各1 紙及舉發違
    反道路交通管理事件通知單2 紙。
  (四)道路交通事故現場圖、道路交通事故調查報告表（一）、（
    二）、衛生署桃園醫院診斷證明書、相驗筆錄、臺灣桃園地
    方法院檢察署相驗屍體證明書、檢驗報告書、道路交通事故
    肇事人自首情形紀錄表、桃園縣觀音鄉調解委員會調解書各
    1 份、現場照片28張及相驗照片16張。
  (五)臺灣高等法院被告前案紀錄表1 份。
三、核被告乙○○所為，分別係犯刑法第185 條之3 之服用酒類
    ，不能安全駕駛動力交通工具而駕駛罪，及同法第276 條第
    1 項之過失致死罪。被告所犯上揭服用酒類不能安全駕駛動
    力交通工具而駕駛罪與過失致死罪，罪名互殊，應予分論併
    罰。又被告為汽車駕駛人無照駕駛且酒醉駕車，因而致被害
    人死亡，應依道路交通管理處罰條例第86條第1 項規定，就
    其所犯過失致死罪部分，加重其刑。另被告於車禍發生後，
    於職司偵查機關未發覺其過失致死犯罪之前，即向前往處理
    之桃園縣政府警察局大園分局新坡派出所警員承認為肇事人
    ，接受裁判，有道路交通事故肇事人自首情形紀錄表1 份在
    卷可考，是其係對於未發覺之過失致死罪自首而受裁判，爰
    依刑法第62條之規定減輕其刑。被告就過失致死罪部分，同
    時有刑之加重及減輕事由，依法應先加後減之。爰審酌被告
    輕忽交通安全之犯罪動機，無照駕駛且酒後駕車致釀本件事
    故，惟坦認犯行態度尚佳，頗具悔悟，並業與被害人家屬甲
    ○○及許睿珍達成和解並分期賠償損害，兼衡被告之智識程
    度、生活狀況、犯罪情節，犯後坦承犯行，態度尚佳等一切
    情狀，分別量處如主文所示之刑，並定其應執行之刑。又查
    ，被告前未曾受有期徒刑以上刑之宣告，有臺灣高等法院被
    告前案紀錄表1 份附卷足憑，其因一時疏失致生交通事故而
    罹刑典，惟於事後坦承犯行，深具悔意，並已與被害人家屬
    達成民事和解，其經此教訓，應能知所警惕，信無再犯之虞
    ，本院認其所受之刑之宣告以暫不執行為適當，復參以被害
    人家屬甲○○亦表示願意給予被告緩刑之機會，並於本院準
    備程序中當庭表示同意被告以如主文所示分期付款方式履行
    和解內容，分別有調解書及本院98年5 月14日準備程序筆錄
    、98年5 月14日審理筆錄各1 份在卷可參，本院斟酌上開各
    項情狀，爰依刑法第74條第1 項第1 款規定，宣告如主文所
    示之緩刑期間，並認於被告緩刑期間課予上開負擔，乃為適
    當，爰併依同法第74條第2 項第3 款規定，併予宣告緩刑期
    間被告應支付被害人家屬如主文所示之賠償金額。
四、應適用之法條：刑事訴訟法第299 條第1 項前段、第273 條
    之1 第1 項、第310 條之2 、第454 條第1 項，刑法第185
    條之3 、第276 條第1 項、第51條第5 款、第62條前段、第
    74條第1 項第1 款、第2 項第3 款，道路交通管理處罰條例
    第86條第1 項，刑法施行法第1 條之1 第1 項、第2 項前段
    。
五、如不服本判決，得自收受送達之翌日起10日內向本院提出上
    訴狀（應附繕本），其未敘述上訴理由者，應於上訴期間屆
    滿後20日內補提理由書狀於本院，上訴於臺灣高等法院。
本案經檢察官丁俊成到庭執行職務。
中    華    民    國    98    年    5     月    22    日
                      刑事庭  法  官  林靜梅
備註：
一、依刑法第74條第4 項之規定，上開本院所命被告給付之內容
    得為民事強制執行名義。
二、依刑法第75條之1 第1 項第4 款之規定，被告違反本院所定
    前開命其所為之事項情節重大，足認原宣告之緩刑難收預期
    效果，而有執行刑罰之必要者，得撤銷緩刑之宣告。
以上正本證明與原本無異。
                              書記官  施春祝
中    華    民    國    98    年    5     月    22    日
附錄本案論罪科刑法條：
中華民國刑法第185 條之3
服用毒品、麻醉藥品、酒類或其他相類之物，不能安全駕駛動力
交通工具而駕駛者，處1 年以下有期徒刑、拘役或科或併科15萬
元以下罰金。
中華民國刑法第276 條第1 項
因過失致人於死者，處2 年以下有期徒刑、拘役或2 千元以下罰
金。


司法院資訊處製作；財團法人民間司法改革基金會備份。
